臺灣臺中地方法院刑事判決　　　　　　　　　　　　九十三年度訴字第二四二九號
　　公　訴　人　臺灣臺中地方法院檢察署檢察官
　　被　　　告　乙○○
右列被告因違反毒品危害防制條例案件，經檢察官提起公訴（九十三年度毒偵字第三
二九四號），被告於準備程序中就被訴事實為有罪之陳述，本院合議庭裁定由受命法
官獨任進行簡式審判程序，判決如左：
    主  文
慶慶鐘連續施用第一級毒品，處有期徒刑捌月，扣案之第一級毒品海洛因貳拾肆包（
驗餘合計淨重肆點參玖公克，空包裝重柒點陸捌公克），均沒收銷燬之；又施用第二
級毒品，處有期徒刑肆月。應執行有期徒刑拾月，扣案之第一級毒品海洛因貳拾肆包
（驗餘合計淨重肆點參玖公克，空包裝重柒點陸捌公克），均沒收銷燬之。
    事  實
一、乙○○前於民國八十九年間因施用毒品案件，經本院以八十九年度毒聲字第五八
    二四號裁定送觀察、勒戒後，認無繼續施用毒品之傾向，於八十九年十月十七日
    執行畢釋放，詎仍不知戒惕，於觀察勒戒執行完畢釋放後五年內，竟基於施用第
    一級毒品海洛因之概括犯意，自九十二年五月間某日起至九十三年八月二十五日
    止，以平均一日施用二次之量，在台中縣神岡鄉○○村○○路七十二號住處，以
    將少許第一級毒品海洛因置於注射針筒內，並摻水稀釋後以注射血管之方式，連
    續施用第一級毒品海洛因多次。並另基於施用第二級毒品安非他命之犯意，於九
    十三年八月二十五日，在其上開住處，以將少許第二級毒品甲基安非他命置於玻
    璃管上以火燒烤產生煙霧而吸其煙霧之方式，施用第二級毒品安非他命一次。嗣
    於九十三年八月二十六日下午三時三十分許，為警在台中縣神岡鄉○○路一一一
    號前查獲，並當場扣得其持有之第一級毒品海洛因二十四包（驗餘合計淨重四．
    三九公克，空包裝重七．六八公克）。
三、案經台中縣警察局豐原分局報請臺灣臺中地方法院檢察署檢察官偵查起訴。
    理  由
一、右開連續施用第一級毒品海洛因多次及施用第二級毒品安非他命一次之事實，業
    據被告乙○○於本院審理時坦承不諱，且其為警查獲時所採集之尿液，經送驗結
    果，呈嗎啡及安非他命陽性反應，有中山醫學大學附設醫院藥物濫用檢測中心所
    出具之九十三年九月十七日尿液檢驗報告一紙附卷可參。而扣案之白色粉末經送
    請法務部調查局鑑定結果，確含有第一級毒品海洛因之成分（驗餘合計淨重四‧
    三九公克，空包裝重七．六八公克），亦有該局所出具之九十三年十月十四日所
    出具之調科壹字000000000號鑑定通知書一紙在卷足憑，足徵被告自白
    連續施用第一級毒品海洛因多次及施用第二級毒品安非他命一次之犯行，核與事
    實相符，堪予採信。本件事證明確，被告犯行洵堪認定。
二、按連續數行為而犯同一之罪名者，以一罪論，為刑法第五十六條所明定。是連續
    犯之數行為，在法律上既綜合論以一罪，而為一個評價，則於法律有修正變更之
    際，茍一部犯行發生在法律修正變動前之舊法時期，一部係在新法施行後所犯，
    因連續犯屬裁判上之一罪，在法律上既綜合各犯罪行為而為一個評價，故應依最
    後行為所應適用之新法處斷，而無刑法第二條第一項但書規定之新舊法比較適用
    問題（最高法院九十二年度台上字第二四三九號判決意旨參照）。查本件被告係
    自九十二年五月間某日起至九十三年八月二十五日止，連續施用第一級毒品海洛
    因多次，而毒品危害防制條例係於九十三年一月九日修正施行，是被告所犯上開
    連續施用第一級毒品多次犯行，自應綜合其各次犯罪行為一體評價，而依其最後
    行為（九十三年八月二十五日）所應適用之新法處斷，是本件即無新舊法比較之
    問題，應適用修正後之毒品危害防制條例相關規定，先予敘明。再按海洛因、安
    非他命分係毒品危害防制條例所定之第一級毒品、第二級毒品，不得非法施用。
    是被告乙○○連續施用第一級毒品海洛因多次、施用第二級毒品安非他命一次之
    行為，分別係犯修正後之毒品危害防制條例第十條第一項之施用第一級毒品罪、
    同條第二項之施用第二級毒品罪。查被告為供施用第一級毒品海洛因及第二級毒
    品安非他命而分別持有各該級毒品之低度行為，應分別為施用第一級毒品海洛因
    及施用第二級毒品安非他命之高度行為所吸收，均不另論罪。次查被告先後多次
    施用第一級毒品海洛因之犯行，時間緊接，觸犯構成要件相同之罪，顯係基於概
    括犯意反覆為之，就施用第一級海洛因部分，為連續犯，應依刑法第五十六條之
    規定，以一罪論，並加重其刑。又被告犯上開施用第一級毒品罪及施用第二級毒
    品罪之間，犯意各別，罪名互異，應分論併罰之。爰審酌被告曾因施用毒品，經
    送觀察勒戒，而未知警惕仍再犯本案之二罪，惟念及施用毒品本質上係戕害自身
    健康之行為，尚未嚴重破壞社會秩序或侵害他人權益，且被告犯罪後坦承犯行態
    度良好，及其分別施用第一級毒品海洛因及第二級毒品安非他命之期間長短、次
    數等一切情狀，分別量處如主文所示之刑，並定其應執行之刑。
三、扣案之第一級毒品海洛因二十四包（驗餘合計淨重四．三九公克，空包裝重七．
    六八公克），係屬第一級毒品，應依毒品危害防制條例第十八條第一項前段之規
    定沒收銷燬之。
四、據上論斷，應依刑事訴訟法第二百七十三條之一第一項、第二百九十九條第一項
    前段，毒品危害防制條例第十條第一項、第二項、第二十三條第二項、第十八條
    第一項前段，刑法第十一條、第五十六條、第五十一條第五款，判決如主文。
本案經檢察官甲○○到庭執行職務。
中    華    民    國      九十三      年        十       月   二十九  日
                                臺灣臺中地方法院刑事第九庭
                                      法  官  曾  佩  琦
右正本證明與原本無異。
如不服本判決，應於判決送達後十日內向本院提出上訴狀，上訴於臺灣高等法院臺中
分院( 須附繕本 )。
                                      書記官
中華    民    國      九十三      年       十一      月     一    日
附錄本案科刑法條：
【修正後之毒品危害防制條例第十條】
  施用第一級毒品者，處六月以上五年以下有期徒刑。
  施用第二級毒品者，處三年以下有期徒刑。
